# 无偿划转方式处置子公司的处理

提问人：chenyan891212 时间：2016-06-10 15:20:08
A公司为S集团全资子公司， 2014 年A公司投资成立全资子公司B公司。 2016 年 1 月 1 日A公司通过无偿划转方式将B公司划转给S集团。
由于母公司A公司账面资本公积、盈余公积均为 0 ，A公司的做法是直接减少B公司长期股权投资账面价值，并冲减未分配利润。请问A公司在编制 2016 年度合并报表中如何进行处理？工作中遇到的实例，望各位大神赐教

回答人：chenyiwei
在合并报表层面，按照划出日B公司的净资产账面价值，依次冲减合并报表中的资本公积（资本溢价）、盈余公积、未分配利润。

提问人：chenyan891212 时间：2016-06-11 09:58:50
多谢陈版主回复！仍有疑问，是否需要对 2016 年以前年度模拟权益法B公司部分进行调整？因为 2016 年B公司已不纳入合并范围，但权益抵消时， 借：实收资本等（不包含B公司） 贷：长期股权投资（包括：本期长投账面+本期模拟权益法部分+以前年度滚调部分） 少数股东权益 第二条分录与B公司有关，会导致借贷不平衡
另外，您的意思是，A公司在单体报表上已经冲减过未分配利润了，还要在在合并层面根据B公司净资产账面价值再冲减未分配利润？那如何做抵消分录，贷方是什么？

回答人：chenyiwei
抵销分录编制可参考本版面上对处置子公司当年合并报表如何编制的讨论。一方面要延续以往年度的抵销对年初未分配利润等科目的影响，另一方面通过抵销分录将年初至划出日之间的损益表纳入。

回答人：chenyiwei
A公司应合并B公司报表直到实际丧失控制权之日（划转完成日）。在A的合并报表层面的处理效果是按照划转日B的帐面净资产依次冲减资本公积、盈余公积、未分配利润。